---
title: "Ensaios sobre novos modelos incondicionais e de regressão com implementação computacional"
subtitle: "TCC A "
author: "Caroline Cogo Carneosso <br> Orientador Prof. Thiago A. N. De Andrade"
institute: "Universidade Federal de Santa Maria <br/> Departamento de Estatística"
date: '`r format(Sys.Date(), "%A, %d de %B de %Y")`'
header-includes:
   - \usepackage[brazil]{babel}
   - \usepackage{bm}
   - \usepackage{float}
encoding: "UTF-8"
output:
  xaringan::moon_reader:
    css: xaringan-themer.css
    #css: ["rladies", "rladies-fonts"]
    lib_dir: libs # pasta onde colocará bibliotecas necessárias
    nature:
      highlightStyle: github
      highlightLines: true
      countIncrementalSlides: false
toc: True
---


```{r setup, include=FALSE}
options(htmltools.dir.version = FALSE)

library(tidyverse)
library(mypdf1)
library(cowplot)
options(digits = 3)

```

```{r, load_refs, include=FALSE, cache=FALSE}
#install.packages("RefManageR")
#install.packages("bibtex")

library(RefManageR)
RefManageR::BibOptions(
  check.entries = FALSE,
  style = "markdown",
  cite.style = "authoryear",
  bib.style = "authoryear"
)
referencias <- RefManageR::ReadBib("bib.bib", check = FALSE)
```


# Proposição de novas distribuições baseadas em geradores
```{r}

## Aqui, você deve falar sobre os vários geradores: Exp-G, beta-G, Gama-G, EG-G e, mais recentemente ERF-G Zea e Andrade 2020 -->


```


1.**Gamma-G**

$$ F(x)=\frac{\gamma\left( a, -\log \left[1-G(x)\right]\right)}{\Gamma(a)} =
\frac{1}{\Gamma(a)} \int_0^{-\log \left[1-G(x)\right]} t^{a-1} \exp (-t)dt.$$

para $a>0$, onde $\Gamma(a)=\int_0^\infty t^{a-1}\,\rm{e}^{-t}dt$ é a função gama
e $\gamma(a,z)=\int_0^{z} t^{a-1}\,\rm{e}^{-t}dt$ denota a função gama incompleta.



2.**EG-G**

---

# Proposição de novas distribuições baseadas em geradores 

3.**Beta-G**


4.**Exp-G**


$$F(x)=\left[1-\left\{1-G(x)\right\}^\alpha\right]^\beta.$$

onde $\alpha>0$ e $\beta>0$ são dois parâmetros adicionais de forma.


---
# Função
$$F(x)=\text{Erf}\left[\frac{G(x)}{1-G(x)}\right]. #parece que o problema é aqui$$

Onde $G(x)$ é uma função de distribuição acumulada (fda).

---

# A nova classe ERF-G e suas vantagens

E mais recentemente, introduzida por `r RefManageR::Cite(referencias, "fernandez2020erf")`, a família erf-G


A função erro é dada por 

\begin{equation}\label{erf}
\text{erf}(z)=\frac{1}{\sqrt{\pi}}\int_{-z}^z \exp(-t^2)\, \textrm{d}t=\frac{2}{\sqrt{\pi}}\int_0^z \exp(-t^2) \,\textrm{d}t,\quad z \in \mathbb{R}.
\end{equation}



densidade ok
acumulada
vantagens
exemplo da exponencial (gráfico)

---
# Equações
Now, let $X\sim$ erf-G $(\boldsymbol{\theta})$ for $\boldsymbol{\theta} \in \boldsymbol{\Theta} \subseteq \mathbb{R}^p$, where $\boldsymbol{\Theta}$ represents the parametric space. The pdf of $X$ and hrf are given by, respectively, (for $x \in \mathbb{R}$)


\begin{equation}\label{pdfF}
f(x)=\frac{2g(x;\boldsymbol{\theta})\exp\left[-\left(\dfrac{G(x;\boldsymbol{\theta})}{1-G(x;\boldsymbol{\theta})}\right)^2\right]}{\sqrt{\pi}(1-G(x;\boldsymbol{\theta}))^2}
\end{equation}

and

$$h(x)=\frac{2g(x;\boldsymbol{\theta})\exp\left[-\left(\dfrac{G(x;\boldsymbol{\theta})}{1-G(x;\boldsymbol{\theta})}\right)^2\right]}{\sqrt{\pi}(1-G(x;\boldsymbol{\theta}))^2 \left\{  1-\text{erf}\left[\frac{G(x;\boldsymbol{\theta})}{1-G(x;\boldsymbol{\theta})}\right]  \right\}}.$$

---

# Novos modelos a serem explorados
* Erf-Wei

* Erf-Normal

* Erf-

---

# Erf-Weibull

Adding concavity in the likelihood of Weibull distribution: a new
model with bathtub hazard function

Função de distribuição acumulada 

$F(x)=\text{Erf}\left[\exp\left(\alpha x^\beta\right)-1\right].$

Função de densidade de probabilidade

$f(x)=2\pi^{-1/2}\,\alpha\,\beta\, x^{\beta-1}\exp\left\{\alpha x^\beta-\left[\exp(\alpha x^\beta)-1\right]^2\right\}.$

Função de taxa de falha 

$$h(x)=\dfrac{2\,\alpha\,\beta\, x^{\beta-1}\exp\left\{\alpha x^\beta-\left[\exp(\alpha x^\beta)-1\right]^2\right\}}{\sqrt{\pi}\left\{1-\text{Erf}\left[\exp(\alpha x^\beta)-1\right]\right\}}.$$

gráficos

---
# Resultados aplicados
- pacote
- Apresentar uma aplicação

---
# Referências

Segundo o `r RefManageR::TextCite(referencias, "r")`...

O pacote usethis é muito legal `r RefManageR::Cite(referencias, "rstudio")`...

```{r refs, echo=FALSE, results="asis"}
RefManageR::PrintBibliography(referencias)
```

---
class: center, middle

# Obrigada pela atenção! Dúvidas?


```{r, eval=False}

x=seq(0.01,1.5,length.out=1000)
f=erfG::derf(x, dist = "weibull", alpha=0.5, gamma=0.6)
f=erfG::derf(x, dist = "weibull", alpha=0.29, gamma=3)
erfG::perf()
plot(x,f,type = "l")

#pdf
x <- seq(0.01,3,by=0.01)
plot(x,pdf_Erf_We(c(alpha=0.29,lambda=3),x=x),type="l",lwd=2,ylab="",xlab="")
lines(x,pdf_Erf_We(c(alpha=0.231,lambda=2.1),x=x),lwd=2,lty=2)
lines(x,pdf_Erf_We(c(alpha=0.3,lambda=0.5),x=x),lwd=2,lty=3)
lines(x,pdf_Erf_We(c(alpha=0.9,lambda=0.9),x=x),lwd=2,lty=4)
legend(2,1.4,c(expression(alpha~"=0.29 "~beta~"=3"),expression(alpha~"=0.231 "~beta~"=2.1"),               expression(alpha~"=0.3"~beta~"=0.5"),expression(alpha~"=0.9 "~beta~"=0.9")),lty=c(1,2,3,4),lwd=c(2,2,2,2),bty="n",
       cex = 1.2)
```


